# 合并报表问题

提问人：爱晒猫的太阳 时间：2016-01-18 11:47:44
某母公司编制 2015 年报时，计划将两家子公司（ 2015 年末拟办理注销清算等手续）不纳入合并范围，但作为母公司账面的长期股权投资，与子公司相互之间的借款，因子公司清算手续尚未办理完成，还未将投资损益进行清算归还母公司，在编制合并报表时候，母公司账面对应子公司的投资和借款如何处理，子公司年度内实现的利润需要在合并报表上体现吗？

回答人：chenyiwei
这种情况，不应将这两家子公司排除出合并范围之外，相应地不存在你说的合并报表层面处理问题。

提问人：逍遥祖师 时间：2016-05-15 11:08:35
现有A、B、C三公司，A为集团母公司，B为A全资子公司；C为A从非关联方D处收购子公司，A与D签订股权转让协议，协议约定委托B代A管理C公司，并由B代办工商变更等事项，根据C公司章程，股东为B公司，但B公司账面无对C公司长期股权投资，股权转让对价由A公司支付，A公司账面存在其他应收B公司的股权转让款，B公司账面无对A公司负债。上述情况，应由A合并C，还是B合并C？如果由A合并C，与公司章程、工商信息不符；如果由B合并C，股权转让协议未能体现B为股权受让方。请教各位老师应如何判断？

回答人：chenyiwei
1 、作出该交易安排的原因是什么？为何一方面A支付股权收购款，但另一方面为托B代管C？ 2 、C的股权对应的分红权、转让收益权等归A还是B所有？ 3 、A是否仍将向B收取股权转让款？ 4 、A委托B代行的股东权利包括哪些，是否涵盖了完整的股东权利？